臺灣桃園地方法院民事裁定            100年度家聲字第615號
聲  請  人  行政院國軍退除役官兵輔導委員會桃園縣榮民服務
            處
法定代理人  張占奎
被 繼 承人  張榮久（亡）
上列聲請人聲請變賣遺產事件，本院裁定如下：
    主    文
准許聲請人變賣被繼承人張榮久所有如附表所示之不動產。
聲請程序費用由被繼承人張榮久之遺產負擔。
    理    由
一、本件聲請意旨略以：被繼承人張傑民張榮久（男，民國13年
    12月16日出生，身分證統一編號：Ｚ000000000號）為國軍退
    除役官兵，於民國84年5 月1 日死亡，遺有如附表所示之不
    動產，且在臺無繼承人，聲請人依法為被繼承人之法定遺產
    管理人，並經鈞院以86年度家催字第42號裁定公示催告在案
    。茲因已有大陸地區人民前來聲請繼承，為移交遺產予大陸
    地區繼承人之必要，爰請准聲請人依行政院國軍退除役官兵
    輔導委員會不動產標售作業規定變賣被繼承人之不動產等語
    。
二、按「被繼承人在臺灣地區之遺產，由大陸地區人民依法繼承
    者，其所得財產總額，每人不得逾新臺幣二百萬元」、「第
    一項遺產中，有以不動產為標的者，應將大陸地區繼承人之
    繼承權利折算為價額」，臺灣地區與大陸地區人民關係條例
    第67條第1項前段、第4項前段分別定有明文。次按遺產管理
    人為清償債權，或交付遺贈物之必要，經親屬會議之同意得
    變賣遺產；又親屬會議不能召開或召開有困難時，依法應經
    親屬會議處理之事項，由有召集權人聲請法院處理之，民法
    第1179條第2項、第1132條第2項亦規定甚明。末按退除役官
    兵死亡無人繼承遺產管理辦法第8條之1第1 項規定：遺產管
    理人為清償債權、交付遺贈物或移交遺產給大陸地區繼承人
    ，有變賣遺產之必要者，應聲請法院許可後辦理，此觀諸該
    條之規定自明。
三、經查，聲請人所主張之前開事實，業據其提出被繼承人之除
    戶戶籍謄本影本、榮民個人資料表、土地登記謄本影本、桃
    園縣政府地方稅務局大溪分局房屋稅籍證明書、遺產收支查
    詢作業明細表、本院86年度家催字第42號民事裁定影本、公
    示催告剪報影本、本院家事法庭84年度聲繼字第426 號聲請
    繼承案件准予備查函影本等件為證，堪信為真實。本件被繼
    承人為退除役官兵，而聲請人前曾公示催告被繼承人之繼承
    人、債權人及受遺贈人其申報期間已經屆滿，聲請人為被繼
    承人之遺產管理人，依法須為被繼承人移交遺產。又被繼承
    人在臺無親屬，無法組成及召開親屬會議，現有大陸地區人
    民聲請繼承，被繼承人往生後遺有如附表所示之不動產，經
    核該不動產並非臺灣地區與大陸地區人民關係條例第67條第
    4 項但書所規定「被繼承人之臺灣地區繼承人」所賴以居住
    的標的，是其大陸地區之繼承人自得主張繼承之。本件既已
    有被繼承人之大陸地區繼承人聲請繼承，依法自應將其繼承
    權利折算為價額後為遺產之交付。綜上，本件被繼承人所有
    如附表所示之遺產應移交大陸地區繼承人而有變賣之必要，
    故聲請人聲請變賣該不動產，並無不合，應予准許。
四、依非訟事件法第157條，裁定如主文。
中    華    民    國    100   年    12    月    8     日
                  家事法庭法  官  陳婉玉
上列正本證明與原本無異
如對本裁定抗告須於裁定送達後10日內向本院提出抗告狀，並繳
納抗告裁判費新台幣1,000 元。
中    華    民    國    100   年    12    月    8     日
                                      書記官  王馨瑩
┌──────────────────────────┐
│附表一︰                                            │
├─┬─────────┬──────┬───────┤
│編│    土地座落      │   面   積  │              │
│號│                  │（平方公尺）│   權利範圍   │
├─┼─────────┼──────┼───────┤
│1 │桃園縣龍潭鄉○○段│   11.49    │    2分之1    │
│  │202地號           │            │              │
├─┼─────────┼──────┼───────┤
│2 │桃園縣龍潭鄉○○段│   59.85    │    2分之1    │
│  │205地號           │            │              │
└─┴─────────┴──────┴───────┘
┌──────────────────────────┐
│附表二︰                                            │
├─┬─────────┬──────┬───────┤
│編│     建物門牌     │  面   積   │   權利範圍   │
│號│                  │（平方公尺）│              │
├─┼─────────┼──────┼───────┤
│1 │桃園縣龍潭鄉中山村│   49.6     │     全部     │
│  │五福街118巷1弄3號 │            │              │
└─┴─────────┴──────┴───────┘